

Massinissa Allam

Nazionalità: Algerina Data di nascita: 05/07/1982 Sesso: Maschile

Numero di telefono: (+39) 3421239875

✓ Indirizzo e-mail: <u>allam.massi@me.com</u>

in LinkedIn: https://www.linkedin.com/in/massinissaallam/

• Abitazione: Milano (Italia)

PRESENTAZIONE

Dopo aver acquisito esperienza in diversi settori, ho deciso di perseguire la mia passione per lo sviluppo web e di app. Sono tornato a scuola e ho conseguito una laurea in questo campo e ora sono pronto per fare il passaggio a una carriera in quest'industria entusiasmante e dinamica. Con il mio background diversificato e le competenze appena acquisite, sono desideroso di affrontare nuove sfide e contribuire a progetti innovativi...

ESPERIENZA LAVORATIVA

Web, App e Digital Development

Scuola Mohole [01/10/2022 - Attuale]

Città: Milano Paese: Italia

HTML5, CSS, JavaScript, Python, React Native, React, Vue, nuxt, next, Adobe Creative (Adobe Illustrator, Adobe Photoshop, Adobe XD), GitHub, Node.js, Bootstrap, PHP, Figma, WordPress.

Customer Service - Dish (Servizi digitali per Horeca)

Webhelp [06/2020 - 03/2022]

Città: Vimercate Paese: Italia

Supporto alla creazione e gestione di siti web per i clienti di Metro Spa (Dish). effettuare le modifiche e aggiungendo al sito web: prenotazioni online, pagamento con Stripe e ordinazione del menu online.

Customer service e upsell agent

Costa Crociere SpA - Webhelp, Vimercate (Italia) [02/2018 - 05/2020]

Città: Vimercate Paese: Italia

Preparazione ed invio offerte di upsell per le Agenzie di Viaggio sellers di Costa Crociere, effettuare le modifiche sul gestionale del fornitore ad accettazione avvenuta (Software, B2E, CRM e TTG).

Responsabile del servizio al cliente

The Pearl Qatar - UDC, Doha (Qatar) [06/2012 - 04/2016]

Città: Doha Paese: Qatar

Gestione rapporti con i clienti VIP sia personali che telefonici, customer satisfaction, gestione degli ordini e gestione della logistica.

Responsabile delle vendite

QLC, Ermenegildo Zegna, Doha (Qatar) [08/2010 - 02/2012]

Città: Doha Paese: Qatar

Gestione rapporti con i clienti, collaborazione con il management per la realizzazione degli obbiettivi aziendali, revisione delle attività dei colleghi.

Media Executive

Aspire Printing Press, Doha (Qatar) [08/2009 - 07/2010]

Città: Doha Paese: Italia

Gestione rapporti con clienti e fornitori, fidelizzazione relazioni con i clienti, progettazione e vendita di campagne pubblicitarie.

Direttore

Meubles et Emballages Allam SRL [11/2007 - 03/2009]

Città: Bejaia Paese: Algeria

Gestione rapporti con i clienti ed i fornitori, gestione logistica e consegna della merce ai clienti. Principale fornitore di MFG Mediterranean Float Glass.

Assistente contabile

SAA - Societe Nationale d'Assurance, Algeri (Algeria) [10/2006 – 10/2007]

Città: Algerie Paese: Algeria

Registrazione delle operazioni contabili, gestione rapporti con le banche, controllo e gestione documentazione per liquidazione sinistri, vendita prodotti assicurativi (supporto all'ufficio vendite).

ISTRUZIONE E FORMAZIONE

Web, App e Digital Development

Scuola Mohole (Corso Accademico Annuale) [10/2022 - 06/2023]

Indirizzo: Milano (Italia)

Laurea trienale IT e Management

Université de Bejaia [2003 – 2006]

Indirizzo: Bejaia (Algeria)

Maturità in Economia Gestionale

Lycée de Chemini [1999 - 2003]

Indirizzo: Chemini (Algeria)

Corso di lingua italiana

Centro Koinè [2016 – 2017]

Indirizzo: Firenze (Italia)

SAP FI/CO

RISORSE ITALIA SRL [08/06/2021 - 02/07/2021]

Indirizzo: Piazza Città di Lombardia, 1, 20124 Milano (Italia)

SAP MM, SAP ERP, SAP Financial Essential Training

LinkedIN

COMPETENZE LINGUISTICHE

Altre lingue: Lingue berbere (Lingua madre) | Francese (C2) | Inglese (C2) | Arabo (C2) | Italiano (C1)

COMPETENZE DIGITALI

Padronanza del Pacchetto Office (Word Excel PowerPoint ecc) / Comptetenze comunicative / Competenze Organizzative e Gestionali / Ottima capacit di elaborazione di informazioni / HTML / CSS / b2e / CRM / TTG / Salesforce / Java Scipt / python / react.js / React Native / vue / next / nuxt / node.js / Bootstrap / php / Github / Wordpress / Figma / adobe

Competenze digitali

Elaborazione delle informazion-Utente avanzato / Risoluzione di problemi / Sicurezza -- Utente autonomo / comu nicazione - avanzato / Creazione di Contenuti

COMPETENZE COMUNICATIVE E INTERPERSONALI

Competenze comunicative

Forte capacità di lavorare in team e naturali capacità relazionali; attitudine verso nuove esperienze a cui mi approccio con entusiasmo ed apertura. Predisposizione alla gestione dei conflitti per capacità empatiche e di trascinamento dei componenti del gruppo. Ottime capacità di comunicazione verbale e interazione con le persone, acquisite durante i miei precedenti lavori.

COMPETENZE ORGANIZZATIVE E GESTIONALI

Competenze organizzative e gestionali

Forte attitudine ad assumere responsabilità; puntualità nel rispetto delle scadenze e dei tempi. Capacità di adattamento al contesto ed elevato senso del sacrificio. Eccellenti competenze di pianificazione e programmazione e capacità di sviluppare ed organizzare team di lavoro. Abilità nel fornire consulenza e assistenza alla clientela.

Autorizzo il trattamento dei miei dati personali presenti nel CV ai sensi dell'art. 13 d. lgs. 30 giugno 2003 n. 196 - "Codice in materia di protezione dei dati personali" e dell'art. 13 GDPR 679/16 - "Regolamento europeo sulla protezione dei dati personali".